# 请教陈版，报告期内仅控制子公司两个月，此两个月是否纳入合并

提问人：南茜 时间：2017-05-17 18:21:55
陈版，您好。请教个问题： 1 、 2016 年 6 月A公司通过增资的方式持有B公司60%的股权，此时A公司能控制B公司； 2 、 2016 年 8月B公司由C公司进行增资，增资后A公司持有的股份由60%下降为30%，不再控制B公司。 请教，A公司在 2016 年合并财务报表是是否要合并B公司6-8月的报表？谢谢陈版。

回答人：chenyiwei
如果这两次股权变动不是一揽子交易。在这两次交易的间隔期内，A确实控制了B（满足“控制三要素”），则理论上这两个月的控制仍需导致该期间内将B纳入A的合并报表范围。当然，如果是非同一控制下合并，则在实际操作中可以按重要性原则把握。同一控制下合并，因为涉及到年初数的追溯问题，通常很难说其影响是不重大的。

提问人：南茜 时间：2017-05-18 09:48:30
谢谢陈版主。我问会计师事务所的朋友，他的理由是不合并，因为准则有规定控制不满一年，但我找合并准则没有找相关的规定。我现在举例是属于非同一控制下的合并。

回答人：chenyiwei
短期控制可以不合并是以前的规定，现在早已没有了。